【裁判字號】    99,訴,3212
【裁判日期】    991203
【裁判案由】    毒品危害防制條例
【裁判全文】
臺灣臺中地方法院刑事判決              99年度訴字第3212號
公  訴  人  臺灣臺中地方法院檢察署檢察官
被      告  王得龍
上列被告因施用毒品案件，經檢察官提起公訴（99年度毒偵字第
3466號），被告於本院準備程序進行中，就被訴事實為有罪之陳
述，經告知被告簡式審判程序之旨，並聽取當事人意見後，本院
合議庭裁定由受命法官獨任進行簡式審判程序，判決如下：
    主    文
王得龍施用第一級毒品，累犯，處有期徒刑肆月，如易科罰金，
以新臺幣壹仟元折算壹日。
    犯罪事實及理由
一、犯罪事實：
  (一)王得龍前於民國88年間因施用毒品案件，經本院裁定送觀察
    、勒戒後，認無繼續施用毒品之傾向，於88年8月3日執行完
    畢釋放，而經臺灣臺中地方法院檢察署檢察官以88年度偵緝
    字第841號為不起訴處分在案；嗣於觀察、勒戒執行完畢後5
    年內之91年12月間某日施用第一級毒品，經臺灣彰化地方法
    院裁定送觀察、勒戒後，因認有繼續施用毒品之傾向，而經
    臺灣彰化地方法院檢察署檢察官聲請強制戒治，並提起公訴
    ，強制戒治部分，經臺灣彰化地方法院裁定令入戒治處所強
    制戒治，而於92年12月31日停止處分釋放，刑事責任部分，
    則經臺灣彰化地方法院以92年度訴字第578號判決判處有期
    徒刑7月確定，於93年9月1日執行完畢。另其於98年間犯聚
    眾賭博罪，經本院以99年度中簡字第476號判處有期徒刑3月
    確定，甫於99年6月29日易科罰金執行完畢。詎其仍不知警
    惕，復基於施用第一級毒品海洛因之犯意，於99年7月4日晚
    間9時許，在臺中市○區○○○路1段265號4樓之2住處，以
    將海洛因摻入香菸，點火吸食之方式，施用海洛因1次。嗣
    於99年7月6日中午，王得龍與其前妻周雅芳為配合臺中市警
    察局第六分局偵查隊調查盧昱安涉嫌販賣毒品案件製作調查
    筆錄時，於警方尚未查悉其有本案之施用第一級毒品海洛因
    犯行前，向警方主動供出其有於上揭時、地施用海洛因1次
    之犯行，而接受審判，復經其同意採集其尿液送驗，結果確
    呈嗎啡、可待因陽性反應，始悉上情。
  (二)案經臺中市警察局第六分局報請臺灣臺中地方法院檢察署檢
    察官偵查起訴。
二、理由：
  (一)被告王得龍所犯係死刑、無期徒刑、最輕本刑為3年以上有
    期徒刑以外之罪，被告於準備程序中就被訴事實為有罪之陳
    述，經告知簡式審判程序之旨，並聽取公訴人及被告之意見
    後，本院合議庭認為適宜而依刑事訴訟法第273條之1第1項
    規定，裁定由受命法官獨任進行簡式審判程序，且依同法第
    273條之2、第159條第2項之規定，不適用傳聞法則有關限制
    證據能力之相關規定，合先敘明。
  (二)論罪之證據名稱：
    1.被告王得龍於警詢、偵訊及本院審理時之自白。
    2.臺中市警察局第六分局採集尿液鑑定同意書、臺中市警察
      局第六分局委託驗尿液代號與真實姓名對照表、中山醫學
      大學附設醫院檢驗科藥物檢測中心尿液檢驗報告。
    3.綜上，被告自白與事實相符，應堪採信，本案事證明確，
      被告犯行堪以認定，應依法論科。
  (三)論罪與量刑：
    1.按海洛因為毒品危害防制條例第2條第2項第1款所定之第
      一級毒品。核被告王得龍所為，係犯毒品危害防制條例第
      10條第1項之施用第一級毒品罪。被告為供己施用而於施
      用前持有第一級毒品之低度行為，為其施用之高度行為所
      吸收，不另論罪。
    2.查被告有犯罪事實欄所載前案科刑及執行完畢情形，有卷
      附臺灣高等法院被告前案紀錄表1份可按，其於99年6月29
      日甫受聚眾賭博罪有期徒刑3月之易科罰金執行完畢，5年
      以內再故意犯本案法定刑為有期徒刑之罪，為累犯，應依
      刑法第47條第1項規定加重其刑。
    3.被告因配合警方調查盧昱安涉嫌販賣毒品案件，在有偵查
      犯罪職權之機關或個人未發現其犯有本案施用第一級毒品
      罪之前，向臺中市警察局第六分局警員主動供出其有前開
      施用海洛因1次之犯行，並接受裁判，符合自首之規定，
      爰依刑法第62條前段規定，減輕其刑，並依法先加重後減
      輕之。
    4.爰審酌被告前一次因施用毒品，經本院判處有期徒刑7月
      確定，於93年9月1日執行完畢，迄本案施用毒品時（99年
      7月4日）已將近6年期間未曾有施用毒品之情事，有卷附
      臺灣高等法院被告前案紀錄表1份為憑，可見被告應有戒
      絕毒品之意。然因其前妻周雅芳於99年7月4日晚間向盧昱
      安購得海洛因，被告未能抗拒毒品誘惑，意志力發生動搖
      ，再次施用，致其戒絕毒品之決心付諸東流，誠屬不該。
      惟衡之被告與前妻係配合警方偵辦盧昱安販賣毒品案件，
      主動「檢舉」其上手盧昱安，有臺灣臺中地方法院檢察署
      辦案公務電話紀錄表（偵查卷第19頁）、一審支援檢察官
      辦案系統畫面列印資料（偵查卷第20頁）等附卷可稽，依
      此情節雖不合毒品危害防制條例第17條第1項「供出毒品
      來源，因而查獲」之要件，但被告及其前妻周雅芳之指證
      ，盧昱安已經臺灣臺中地方法院檢察官提起公訴在案，有
      起訴書（偵查卷25至27頁）在卷可憑，足認被告雖因一時
      未能抗拒誘惑，再次施用毒品，但事後指證上手，仍有戒
      毒之決心。此外，施用毒品所生危害實以自戕健康為主，
      若非缺錢購毒另犯他罪，對於他人尚無明顯重大危害，是
      以，對吸毒者科以刑罰，固有其國家刑事政策之考量，惟
      其主要目的，應在促使施用人戒除毒癮，故基於刑罰「特
      別預防」角度而言，量刑輕重應考量施用人戒毒決心之有
      無，以及被告犯後態度良好等一切情狀，量處如主文所示
      之刑，並諭知易科罰金之折算標準。
三、應適用之法條：
    依刑事訴訟法第273條之1第1項、第299條第1項前段、第310
    條之2、第454條，毒品危害防制條例第10條第1項，刑法第
    11條、第47條第1項、第62條前段、第41條第1項前段，判決
    如主文。
本案經檢察官鐘祖聲到庭執行職務。
中    華    民    國    99    年    12    月    3     日
                  刑事第五庭    法  官  王邁揚
以上正本證明與原本無異。
如不服本判決應於收受判決後10日內向本院提出上訴書狀，並應
敘述具體理由；其未敘述上訴理由者，應於上訴期間屆滿後20日
內向本院補提理由書（均須按他造當事人之人數附繕本）「切勿
逕送上級法院」。
                                書記官  林念慈
中    華    民    國    99    年    12    月    3     日
附錄論罪科刑法條
毒品危害防制條例第10條第1項
施用第一級毒品者，處 6 月以上 5 年以下有期徒刑。

司法院資訊處製作；財團法人民間司法改革基金會備份。
